# 请教陈版，关于营业收入前五大的披露

提问人：hrtsex 时间：2014-06-11 12:01:27
请教陈版，若公司存在融资租赁业务，发票全部开给融资租赁公司，但部分款项由融资租赁的客户回款，这种情况下披露收入是否可以全部披露为融资租赁公司的收入呢？

回答人：chenyiwei
如果融资租赁公司在整个交易过程中没有享有或承担租赁物所有权上的主要风险和报酬，只是为真正的使用者提供融资服务，那么能否确认收入也是以商品所有权上的风险和报酬转移给实际使用者为判断标准的。不建议将销售客户披露为融资租赁公司。

提问人：hrtsex 时间：2017-04-17 14:52:47
陈版，若客户要求往来和收入的前五大不披露全称，用“第一名、第二名、第三名、第四名、第五名”替代（主要
是担心竞争对手知道他们的客户和供应商），这块我们一般掌握什么标准呢？

回答人：chenyiwei
如果客户有这种保护商业秘密的需求，一般情况下应当予以尊重。